臺灣臺北地方法院民事裁定
111年度保險字第108號
原      告  新北市私立福林幼兒園

法定代理人  張文卿  
訴訟代理人  李德正律師
            廖乃慶律師
被      告  明台產物保險股份有限公司

法定代理人  松延洋介
訴訟代理人  陳祈嘉律師
複代理  人  張佳榕律師
上列當事人間請求給付保險金事件，本院裁定如下：
    主  文
本件移送臺灣新北地方法院。
    理  由
一、被告之法定代理人原為長瀨耕一，嗣後變更為甲○○○，此有
    經濟部商工登記公示資料查詢服務在卷可稽（見本院卷第14
    1頁），茲據甲○○○於民國111年7月11日具狀聲明承受訴訟（
    見本院卷第135頁），於法並無不合，應予准許。
二、按當事人就關於由一定法律關係而生之訴訟，得以書面合意
    定第一審管轄法院，民事訴訟法第24條定有明文，此合意管
    轄，除專屬管轄外，得排斥其他審判籍而優先適用，最高法
    院99年度台抗字第110號、103年度台抗字第917號、109年度
    台抗字第793號民事裁定意旨可參。又訴訟之全部或一部，
    法院認為無管轄權者，依原告聲請或依職權以裁定移送其管
    轄法院，民事訴訟法第28條第1項亦有明定。
三、經查，本件原告起訴主張伊為明台產物公共意外責任保險契
    約（下稱系爭保險契約）之被保險人，保險期間自108年2月
    1日起至109年1月31日止。因訴外人薛玉於108年8月6日在伊
    經營業務處所內之戲水池中發生溺水意外因缺氧性腦病變併
    呼吸器依賴、多重器官衰竭、休克而死亡，依系爭保險契約
    第21條約定，伊於經營業務處所在保險期間內發生意外事故
    ，致第三人受有體傷或財物損失，依法應由伊負賠償責任，
    而受賠償請求時，被告即須對伊負賠償之責。而伊之法定代
    理人、園長及意外發生時在場之老師因此事已經臺灣新北地
    方法院（下稱新北地院）刑事判決有罪確定，薛玉之母另提
    起刑事附帶民事訴訟，向伊之法定代理人、園長及意外發生
    時在場之老師請求損害賠償，於新北地院110年度重訴字第4
    18號民事事件移付調解（即111年度司移調字第10號）時已
    達成和解，伊遂向被告通報此次意外並請求給付保險金，卻
    遭被告以有系爭保險契約附加條款第2條除外責任規定之適
    用主張免予賠償而拒絕理賠，爰請求被告給付新臺幣600萬
    元及自起訴狀繕本送達翌日起至清償日止，按年息10%計算
    之利息等語。惟依系爭保險契約之保險條款第19條約定：「
    因本保險契約涉訟時，約定以要保人或被保險人住所地之地
    方法院為管轄法院。但要保人或被保險人住所地在中華民國
    境外者，則以臺灣臺北地方法院為管轄法院」，系爭保險契
    約要保人為新北市政府教育局，公務所所在地為新北市板橋
    區中山路，另被保險人為新北市政府教育局轄區內所屬高級
    中等以下學校及幼兒園，而被告之主營業所為新北市林口區
    ，是原告依系爭保險契約請求被告為給付，屬系爭保險契約
    所涉之訴訟，依上開合意管轄條款，自應由新北地院管轄。
    茲原告向無管轄權之本院起訴，顯係違誤，爰依職權將本件
    移送於該管轄法院。
四、爰裁定如主文。
中　　華　　民　　國　　111 　年　　9 　　月　　6 　　日
                  民事第五庭    法　官　鄭佾瑩
以上正本係照原本作成。
如對本裁定抗告須於裁定送達後10日內向本院提出抗告狀，並繳
納抗告費新臺幣1,000元。
中　　華　　民　　國　　111 　年　　9 　　月　　6 　　日
                                書記官　李佳儒